【裁判字號】    92,上訴,302
【裁判日期】    920507
【裁判案由】    妨害自由
【裁判全文】
臺灣高等法院臺南分院刑事判決              九十二年度上訴字第三○二號   潛
      上  訴  人  臺灣臺南地方法院檢察署檢察官
      被      告  乙  ○  ○
右列上訴人因被告妨害自由案件，不服臺灣臺南地方法院九十一年度訴字第七三九號
中華民國九十二年一月六日第一審判決（起訴案號：臺灣臺南地方法院檢察署九十年
度偵字第八二二七號），提起上訴，本院判決如左：
      主      文
上訴駁回。
      理      由
一、公訴意旨略以：乙○○曾受告訴人甲○○之託辦理行動電話門號，因未妥為處理
    ，令甲○○不悅而找乙○○理論，使乙○○心生不滿，竟於民國九十年五月二十
    二日二十時三十分許，率同陳勁銘等四名不詳姓名或年籍之男子，分乘二輛自用
    小客車至台南市○區○○街九十一巷四十一號甲○○住處，將甲○○強押至台南
    市○○路某大樓加以毆打（傷害部分未據告訴），剝奪甲○○行動自由約一小時
 ，始讓甲○○離去，因認乙○○共同涉有刑法第三百零二條第一項妨害自由罪嫌
    云云。
二、公訴人認認告涉有上開妨害自由罪嫌，無非係以告訴人警訊中指訴本件係因被告
    與甲○○間行動電話爭議而起，被告率人至甲○○住處，豈有不知所為何事之理
    ？被告於甲○○被強押至台南市○○路某大樓至釋放期間，始終與前述四名男子
    同行，為其所憑論據。
三、訊據被告乙○○堅決否認有妨害自由犯行，辯稱：係甲○○與陳勁銘等四名男子
    因申請行動電話ＳＩＭ卡發生糾紛，案發當日，因陳勁銘等人不知甲○○之住處
    ，由伊帶該四人前往甲○○住處，並未強押甲○○並限制甲○○行動自由等語。
四、按犯罪事實，應依證據認定之，無證據不得推定其犯罪事實。又不能證明被告犯
    罪者，應諭知無罪之判決，刑事訴訟法第一百五十四條、第三百零一條第一項分
    別定有明文。惟按告訴人之告訴，係以使被告受刑事訴追為目的，是其陳述是否
    與事實相符，仍應調查其他證據，以資審認（最高法院五十二年度台上字第一三
    ○○號判例參照）。
五、經查：
(一)告訴人雖於警訊時指稱：被告於九十一年三月下旬，介紹其至台南市○○路一家
    手機門號代理商辦理手機門號，並由被告經手，事後被告不僅未將電話ＳＩＭ卡
    交付，並據為己用，事後因其到該門號商處理論，被告認為其口氣不佳，乃率眾
    限制其自由云云，惟於偵查中即翻異前詞，改稱：下手強押其上車者係陳勁銘及
    另一名不詳姓名男子，被告係帶陳勁銘等四名男子到其住處，警訊時指稱係被告
    所為，乃因當時僅認識被告等語，經檢察官隔離訊問，告訴人亦堅稱：被告未強
    押伊上車，而限制其行動自由等語，足證其前後供述，反覆不一，顯有瑕疵。且
    被告於歷審一再否認當時有限制告訴人行動自由之情事；況告訴人指稱於人身自
    由遭限制期間，曾遭陳勁銘等四名男子毆打，然告訴人事後未前往醫院驗傷，證
    明有遭毆打受傷之事實，是告訴人於警訊指訴遭限制自由乙節，尚難認與事實相
    符，自難採為不利於被告之認定。
(二)公訴人另認本件係因被告與告訴人間行動電話爭議而起，被告率人至告訴人住處
    ，豈有不知所為何事之理？被告於告訴人至台南市○○路某大樓至釋放期間，始
    終與前述四名男子同行，固為被告所不否認，惟告訴人於警訊指訴遭限制自由等
    情，既無法證明與事實相符，己如前述，縱認被告在旁一路同行，亦難遽而推論
    被告與陳勁銘等四名男子有共同妨害自由犯行。
(三)綜上所述，本件依調查所得證據尚不足證明被告確有妨害自由之犯行，揆諸首開
    說明，被告被訴有妨害自由罪嫌，自屬不能證明。
六、原審基於上述理由，為被告無罪判決。本院經核原判決認事用法，均無不合。公
    訴人上訴意旨，指摘原判決不當，為無理由，應予駁回。
七、據上論斷，應依刑事訴訟法第三百六十八條，判決如主文。
本案經檢察官曾顯智到庭執行職務。
中  華  民  國      九十二      年        五        月        七        日
                                臺灣高等法院臺南分院刑事第一庭
                                    審判長法官  茆    臺    雲
                                          法官  李    文    福
                                          法官  蔡    長    林
右正本證明與原本無異。
如不服本判決，應於判決送達後十日內向本院提出上訴狀，其未敘述理由者並應於提
出上訴狀後十日內向本院補提理由書（應附繕本）。
                                    法院書記官  李    培    薇
中  華  民  國      九十二      年        五        月        八        日


司法院資訊處製作；財團法人民間司法改革基金會備份。
